臺灣高等法院刑事判決　　　　　　　　99年度上易字第2796號
上　訴　人　臺灣桃園地方法院檢察署檢察官
被　　　告　吳政儒
上列上訴人因被告竊盜案件，不服臺灣桃園地方法院99年度審易
字第1573號，中華民國99年10月29日第一審判決（起訴案號：臺
灣桃園地方法院檢察署98年度偵字第23698號），提起上訴，本
院判決如下：
    主  文
上訴駁回。
    事  實
一、吳政儒意圖為自己不法之所有，於民國98年10月8日晚間6時
    37分許，在桃園縣中壢市○○○街492號葉王檳榔攤內，利
    用不知情之友人范安生、戴世崗（均另由檢察官以98年度偵
    字第23698號為不起訴處分）向胡美華購買檳榔及問路之際
    ，徒手竊取檳榔攤內，由胡美華所管領之現金新臺幣（下同
    ）2,965元，得手後旋即離去。嗣於同日晚間7時50分許，在
    桃園縣中壢市○○路與九和五街街口為警查獲，並扣得1,28
    0元，始悉上情。
    理  由
一、被告上開犯行，業經被告吳政儒（警、偵訊時冒堂哥「吳修
    宇」之名，另犯行使偽造行使私文書罪，經原審法院以99年
    度審訴字第691號判決有罪確定）於偵查、原審及本院均坦
    承不諱，核與被害人即證人胡美華及證人戴世崗、范安生分
    別於檢察官偵訊時證述之內容皆相符，又有贓物認領保管單
    1 紙、監視器翻攝相片9幀、採證相片7張在卷足為佐證，被
    告之自白堪信為真實。原審以被告自白竊盜罪行，適用簡式
    審判程序，並認被告所犯竊盜犯行，罪證明確，引用刑法第
    320條第1項、第41條第1項前段等規定，判處被告有期徒刑2
    月又15日，並諭知易科罰金之折算標準，其認事、用法均無
    違誤，量刑亦屬妥適。
二、檢察官上訴意旨略以：有期徒刑期間為2月以上，15年以下
    ，但遇有加減時，得減至2月未滿，或加至20年，刑法第33
    條第3款定有明文。被告就本案犯行並無應加重或減輕之事
    由，依上揭刑法規定，有期徒刑之刑期以月為單位（臺灣高
    等法院90年上易字第3178號判決理由參照），是被告既無應
    加重或減輕之事由，則原審判處被告有期徒刑2 月又15日之
    15日部分，與刑法第33條有期徒刑以月為單位之規定容有未
    合云云，指摘原判決不當。惟查，刑法第33條第3款前段僅
    規定有期徒刑之範圍在2月以上，15年以下，而該條但書規
    定有加減事由時，有期徒刑得宣告之範圍，文義甚明，並未
    規定有期徒刑之刑期以「月」為單位，也未規定在有加減事
    由時，始得以「日」為有期徒刑刑期之計算單位；且徵之最
    高法院22年度非字第74號著有判例、司法院院字第3019號解
    釋之見解，均認為有期徒刑減至2月未滿時，仍稱有期徒刑
    ，足認有期徒刑之宣告並非以「月」為單位，故有期徒刑之
    宣告本不限於「月」、或「年」計，本院90年度上易字第31
    78號判決理由亦同此見解，至於其理由所謂「刑法第33條並
    規定有期徒刑之刑期以月為單位」等語，顯係「並未規定以
    月為單位」之誤載。從而本案原審判處被告有期徒刑2月又1
    5日，於法尚無違背。檢察官之上訴核無理由，應予駁回。
三、據上論斷，應依刑事訴訟法第368條，判決如主文。
本案經檢察官呂光華到庭執行職務。
中    華    民    國   100    年    1     月    19    日
                  刑事第二十一庭審判長法  官  周政達
                                      法  官  許永煌
                                      法  官  趙文
以上正本證明與原本無異。
不得上訴。
                                      書記官  葉金發
中    華    民    國   100    年    1     月    19    日
附錄：本案論罪科刑法條全文
中華民國刑法第320條第1項（普通竊盜罪）
意圖為自己或第三人不法之所有，而竊取他人之動產者，為竊盜
罪，處5年以下有期徒刑、拘役或5百元以下罰金。